# 陈版及各位专家，子公司破产重整，母公司的处理

提问人：lxch119 时间：2020-11-18 11:33:08
央企所属A上市公司，下属子公司B公司因经营不善，20X8年 7 月，已经被债权人提起诉讼，申请破产重整，目前没有生产经营，仅有部分订单收尾。20X9年， 4 月法院已经受理并指定了破产管理人。破产管理人已经于 4 月 30 日起，实质性接管B公司，A上市公司自20X9年 4 月 30 日起，丧失了对B公司的控制权。按照法律程序，如果破产重整不成功，将进入破产清算程序。B公司有 800 多人，由于属于国企性质，不论破产重整是否成功，均需要对这 800 名国企职工，进行人员安置（买断工龄，或者支付补偿金解除合同）。B公司的现有土地房产，变现后清偿税费后，不足以支付人员安置费用。目前这种情况下，上市公司应当自20X9年 5 月起，不再纳入合并范围。B公司的人员安置费用，最终不足部分，将由所属母公司A上市公司承担，合并报表层面，A公司丧失控制不再将B公司纳入合并范围的当期，应当将未来将要承担的人员安置费用合理估计，预提计入财务报表。
请教各位专家，上述 1 和 2 的判断是否正确？

回答人：chenyiwei
你的理解基本合理。在合并报表层面，就人员安置费用预计负债的计提金额冲减在丧失控制权时点上确认的投资收益。